桃園地方法院刑事判決　　　　　　 九十三年度交簡上字第五號
　　上　訴　人
　　即　被　告　甲○○
右上訴人因過失傷害案件，不服本院中壢簡易庭九十二年度壢交簡字第八九六號，中
華民國九十二年八月十一日第一審刑事簡易判決（檢察官聲請簡易判決處刑案號：臺
灣桃園地方法院檢察署九十二年度偵字第一○五八三號），提起上訴，本院管轄之第
二審合議庭判決如左：
    主  文
原判決撤銷。
甲○○因過失傷害人，處拘役肆拾日，如易科罰金，以參佰元折算壹日。
    事  實
一、甲○○於民國九十三年三月五日下午一點多，在桃園縣桃園市○○路一一○號前
    道路，明知汽車在快車道不得臨時停車，而依當時情形，又無不能注意之情事，
    竟疏於注意，任意將車牌號碼３Ｇ─４５８２號自用小客車停放在前述地址前方
    往桃園火車站方向之外側快車道上（聲請人誤載為慢車道），適有乙○○騎乘車
    牌號碼ＭＸＵ─０５６號重型機車，沿同路段同向從該自用小客車停放處後方直
    行而來，亦因未注意車前狀況，未發現甲○○之自用小客車停於前方車道右側而
    閃避不及，自後方撞擊該自用小客車左後方後人車倒地，乙○○因而受有右股骨
    折之傷害。嗣甲○○於有偵查犯罪職權之公務員知悉前，向前往處理現場之警員
    丙○○當場承認為肇事者，始知上情。
二、案經被害人乙○○訴由桃園縣政府警察局桃園分局報請臺灣桃園地方法院檢察署
    檢察官偵查後聲請以簡易判決處刑。
    理  由
一、認定犯罪事實所憑之證據及理由
（一）事實欄所載之犯罪事實，除上訴人即被告甲○○於本院審理時之自白外，另有
      桃園縣政府警察局桃園分局武陵派出所警製道路交通事故現場圖、調查報告表
      、現場及車損照片共五張等可參，並與告訴人乙○○指述之情節相符；而告訴
      人因本件交通事故受有右股骨折之傷害，亦有財團法人天主教聖保祿修女會醫
      院九十二年五月二十五日診斷證明書一份可證，均堪信為真實。
（二）依道路交通管理處罰條例第三條第九款規定，臨時停車是指車輛因上、下人、
      客，裝卸物品，其引擎未熄火，停止時間未滿三分鐘，保持立即行駛之狀態；
      第十款則規定，停車是指車輛停放於道路兩側或停車場所，而不立即行駛者。
      又道路交通安全規則第一百十一條第一項第一款規定，汽車於快車道不得臨時
      停車。本件肇事路段屬未劃分快慢車道之一般車道，有道路交通事故調查報告
      表可證，則該路段既無快慢車道之分，應屬快車道。被告將其自用小客車停止
      於桃園縣桃園市○○路一一○號前外側快車道時並未熄火，且仍留在駕駛座上
      ，能立即行駛，應屬臨時停車，而非停車，被告違反之規範應為前述「汽車於
      快車道不得臨時停車」之規定，聲請意旨認被告有違反同規則第一百十二條第
      一項第九款「在顯有妨礙他車通行處所停車」之事實及認該停車處為慢車道，
      均有誤會。
（三）綜合以上各項證據可知，被告明知汽車在快車道不得臨時停車，竟仍將車牌號
      碼３Ｇ─４５８２號自用小客車停放在前述地址前快車道上，導致告訴人閃避
      不及而撞擊該自用小客車左後方後人車倒地，被告自有過失，且其過失行為與
      告訴人所受右股骨折之結果亦有相當因果關係，本件證據明確，已可認定被告
      犯行。
（四）汽車行駛時，駕駛人應注意車前狀況，並隨時採取必要之安全措施，道路交通
      安全規則第九十四條第三項定有明文。告訴人騎乘機車沿桃園縣桃園市○○路
      往桃園火車站方向直行時，依法負有前述注意義務，而本件車禍發生當天天氣
      晴朗，由肇事地點往告訴人騎車前來之方向望去，視野於二百公尺內均無任何
      障礙，被告之自用小客車雖佔用於該路段右側，但左側仍有相當空間，足以容
      納一般重型機車通行等情，有警製道路交通事故現場圖、證人即桃園縣政府警
      察局桃園分局武陵派出所警員丙○○於本院審理時之證述（九十三年三月五日
      審判筆錄第七頁）、及告訴人於本院審理時之陳述（同前筆錄第四頁）等足證
      ，可見當時並無不能注意之情事，告訴人竟未注意車前狀況致閃避不及，而自
      後方撞擊該自用小客車左後方，其就本件車禍之發生自與有過失，但仍不能據
      此解免被告疏失之責，應予敘明。
二、論罪科刑之依據：上訴人即被告甲○○因過失行為致告訴人乙○○受傷，犯刑法
    第二百八十四條第一項前段過失傷害罪。被告於車禍發生後，其犯情未被有偵查
    犯罪職權之公務員發現前，即向據報趕赴現場處理之警員丙○○坦承為其肇事之
    事實，亦經證人丙○○於本院審理時證述甚詳，合於自首之要件，應依刑法第六
    十二條前段規定，減輕其刑。原審判決對被告論罪科刑固非無見，然未究及本件
    被害人與有過失，及被告符合自首要件等情事，顯有違誤。被告之上訴雖無理由
    ，但原判決既有上述違誤之處，自無可維持，應由本院撤銷改判。本院審酌被告
    原願意賠償告訴人五萬元，但因告訴人堅持請求八十七萬九千四百九十五元，金
    額顯然過高，致雙方無法達成和解，及告訴人與有過失，被告犯後態度等一切情
    狀，量處如主文所示之刑，並諭知易科罰金之折算標準。
三、適用之法條：刑事訴訟法第四百五十五條之一、第三項、第三百六十九條第一項
    前段、第三百六十四條、第二百九十九條第一項前段，刑法第二百八十四條第一
    項前段、第六十二條前段、四十一條第一項前段，罰金罰鍰提高標準條例第一條
    前段、第二條，判決如主文。
本案經檢察官崔秉君到庭執行職務。
中      華      民      國      九十三    年      三      月    十九    日
                                臺灣桃園地方法院刑事第十一庭
                                    審判長法官  蔡榮澤
                                          法官  吳麗英
                                          法官  邱蓮華
右正本證明與原本無異。
如不服本判決，應於判決送達後十日內向本院提出上訴狀( 應附繕本 )，上訴於
臺灣高等法院。
                                        書記官  何慧娟
中      華      民      國     九十三     年      三     月    二十二   日
附錄論罪科刑法條
刑法第二百八十四條第一項
因過失傷害人者，處六月以下有期徒刑、拘役或五百元以下罰金。致重傷者，處一年
以下有期徒刑、拘役或五百元下罰金。
